臺灣桃園地方法院刑事判決　　　　　　　　　　　　　九十一年度交易字第七號
　　公　訴　人　臺灣桃園地方法院檢察署檢察官
　　被　　　告　甲○○
　　右　一　人
　　選任辯護人　陳適庸律師
　　被　　　告　丙○○
右列被告因公共危險案件，經檢察官聲請簡易判決處刑（九十年度偵字第一四三二○
號），經本院認不宜以簡易程序為之，改依通常程序審理，本院判決如左︰
    主  文
甲○○服用酒類，不能安全駕駛動力交通工具而駕駛，處罰金萬元，如易服勞役，
以佰元折算壹日。
丙○○服用酒類，不能安全駕駛動力交通工具而駕駛，處拘役肆拾日，如易科罰金，
以佰元折算壹日。
    事  實
一、丙○○曾因酒醉駕駛，經本院桃園簡易庭於九十年八月十四日判處拘役肆拾日，
    並於同年十二月十日易科罰金完畢（不構成累犯）。詎甲○○、丙○○均明知汽
    車駕駛人服用酒類後不能安全駕駛動力交通工具者，不得駕車，二人均於民國九
    十年八月二十五日二十三時晚間飲酒，其後，先由甲○○在酒後（嗣經警查獲進
    行酒精測試後，其呼氣中所含酒精濃度為０．六八/MG/L）其操控車輛之能力均
    劣於平時未飲酒時，已達不能安全駕駛動力交通工具之狀態下，仍駕駛８Ｂ─２
    ９０５號自小客車，沿桃園縣蘆竹鄉○○路行駛往南崁方向行駛，於同日二十三
    時五十分許，行經桃園縣蘆竹鄉○○路三段、南山路二段之交岔路口處附近，因
    酒後失控撞入乙○○所有坐落蘆竹鄉○○路○段四九九號之鐵皮屋，甲○○旋即
    沿長興路往南嵌方向逃離現場，將前開自小客車駛至蘆竹鄉○○路○段一四九號
    附近欲檢查小客車之受損情形，遂改由丙○○緩慢駕駛，甲○○則在車旁察看，
    嗣因警方接獲乙○○報案，自甲○○逃逸之對向追捕，於蘆竹鄉○○路○段一四
    九號前攔獲前開改由丙○○駕駛之自小客車，並對甲○○當場進行酒精濃度測試
    ，測得其呼氣所含酒精濃度為０．六八/MG/L，丙○○則拒絕接受呼氣酒精濃度
    測試，而經強制抽血檢驗後，其血液所含酒精濃度為一九二‧五mg\dl（換算為
    吐氣酒精濃度為○‧九六二五/MG/L）。
二、案經桃園縣警察局大園分局報請台灣桃園地方法院檢察署檢察官偵查起訴。
    理  由
一、右揭犯罪事實，業據被告甲○○於警訊、偵查中及本院審理時坦承不諱；被告丙○○雖不否認有飲酒，但矢口否認有駕駛行為，辯稱：因為被告甲○○駕車撞到
    鐵皮屋後，車子就有受損，所以甲○○將車開到查獲地，下車察看，伊跟著坐到
    駕駛座，想要幫忙檢查儀表版部分有無受損云云。惟查：
    (一)依偵查卷內所附之照片顯示，系爭８Ｂ─２９０５號自小客車於撞及鐵皮屋後
      ，除車子之前輪胎沒氣且輪胎鋼圈蓋脫落外，車頭、駕駛座、擋風玻璃均無破
      損，被告辯稱做到駕駛座係為檢查儀表版（或另稱駕駛座附近之零件）有無損
      壞云云，顯然與事實不符，而無足取。
    (二)證人即現場查獲被告二人之警員張仕明到庭證稱：我接到乙○○報案，湯有告
      訴我車號及車子行進方向，所以我就從南崁路轉長興路自對向要攔截這輛車，
      結果到一四九號門口那邊就看到此部車慢慢的靠路邊在行進，他車子停在路邊
      時，我剛好到，我的車就停在他的前面，結果下車的是戴而非古。被害人乙○○隨後就到等語。本院再訊問證人張仕明可否確認當時車子在慢慢行進到靜止
      時駕駛人是丙○○，證人張仕明答稱：可以（確認是被告丙○○駕車），因為
      我從他們的對向來，我打遠光燈在找車子，我遠遠的就看到車子慢慢的在靠邊
      要停止，我堵過去，下車的人就是戴沒錯。我後來查看結果發現，車子右前輪
      有破胎等語（以上見本院九十一年三月十九日審判筆錄）。且共同被告甲○○
      於警訊中經警察訊問何以警方在場發現其人在駕駛座門外，而被告丙○○在駕
      駛座內，甲○○則供稱因為渠請被告丙○○將車子往前移，並檢查車損程度察
      看輪胎等語，而被告甲○○於檢察官內勤偵訊中問及警訊中之供述是否屬實，
      亦稱屬實（以上見九十年度偵字第一四三二○號卷地三十五頁）。共同被告甲○○與被告丙○○並無仇隙，並且在警訊中自承駕車酒後駕車肇事，若非被告
      戴慶行確有短暫駕車行為，被告甲○○實無故意設詞誣陷被告丙○○之理，且
      被告甲○○前開之供述與查獲本件之現場承辦警員供述相互核對，悉相符合，
      足證被告丙○○確實有短暫駕駛前開小客車無誤。至於被告甲○○嗣於本院簡
      易庭審理中改稱其並未請丙○○移動車輛，自撞到鐵皮屋迄警察查獲期間都是
      由其一人駕車云云，顯係迴護被告丙○○之詞，而不足採。
    (三)被告甲○○經警攔檢進行酒精測試後，其吐氣中所含酒精濃度為○‧六八ＭＧ
      ／Ｌ，被告丙○○經送往敏盛醫院抽血檢驗結果，其血液中其血液所含酒精濃
      度為一九二‧五mg\dl，換算為吐氣酒精濃度為○‧九六二五/MG/L，分別有酒
      精測試紀錄、敏盛綜合醫院生化檢驗報告單各一份在卷可稽，而按酒精對中樞
      神經系統具有麻醉作用，對人體之影響固因人而異，然多與血液中之酒精濃度
      成正比，通常情形，血液中之酒精濃度在每公升一千毫克（即吐氣酒精濃度每
      公升○．○五毫克）時，雖在外觀上無法辨識，但檢查眼睛機能，對反應時間
      均有降低之事實，對一般人而言，血液中酒精濃度增加致每公升一千至一千五
      百毫克（即吐氣酒精濃度約每公升○．○五至○．○七五毫克）顯示快感狀態
      、話多、臉色紅潤，每公升一千五百至二千五百毫克（呼氣酒精濃度每公升○
      ．七五至一．二五毫克）時，呈興奮、走路不穩、咬字不清、稍有痲痹現象，
      可知酒精在低濃度時，對中樞神經會有選擇性抑制作用，高濃度則有廣泛抑制
      作用，在高濃度時，對人之注意力，精神集中，運動協調及反應時間均會有影
      響。本件被告血液中之酒精濃度超過標準值己屬高濃度，已對其注意力，精神
      集中，運動協調及反應時間產生巨大影響。又被告甲○○、丙○○為警查獲當
      時經警察就其個人身心狀況為具體觀察結果顯示：被告語無倫次、含糊不清、
      意識模糊、注意力無法集中之情形，被告丙○○更有多話、脾氣暴躁之現象，
      此有刑法第一百八十五條之三案件測驗觀察紀錄表二紙在卷可稽，而被告甲○○更在警察查獲之前即已因無法操空車輛至撞及鐵皮屋，足徵被告二人因飲酒
      所引起之生理作用確已處於無法正常辨識車前狀況及操控汽車機械之不能安全
      駕駛狀態，而達酒醉駕車程度。
    (四)綜上所述，本件被告二人之犯罪事證明確，犯行堪以認定。
二、核被告甲○○、丙○○所為，均係犯刑法第一百八十五條之三之公共危險罪。爰
    分別審酌被告甲○○之前科、素行、犯罪後已經賠償被害人乙○○，此有和解書
    一紙在卷可稽，其犯後態度良好；而被告丙○○方因酒醉駕車衝撞路旁汽車遭判
    處拘役四十日、隨即再犯，惟本件丙○○駕駛之距離很短，對於相關用路人造成
    之威脅不大，並參酌其素行等一切情狀，分別量處如主文所示之刑，並就所處罰
    金、拘役分別諭知易服勞役及易科罰金之折算標準。
三、據上論斷，應依刑事訴訟法第二百九十九條第一項前段、刑法第一百八十五條之
    三、第四十一條第一項前段、第四十二條第二項，罰金罰鍰提高標準條例第二條
    ，判決如主文。
本案經檢察官陳美華到庭執行職務。
中      華      民      國      九十一      年    四    月      二      日
                                  臺灣桃園地方法院刑事第五庭
                                      法  官    林  孟  宜
右正本證明與原本無異。
如不服本判決，應於判決送達後十日內向本院提出上訴狀( 應附繕本 )，上訴於
臺灣高等法院。
                                      書記官    陳  淑  瓊
中      華      民      國      八十        年     四   月       八     日
附論罪科刑依據之法條：
刑法第一百八十五條之三
服用毒品、麻醉藥品、酒類或其他相類之物，不能安全駕駛動力交通工具
而駕駛者，處一年以下有期徒刑、拘役或三萬元以下罰金。
